臺灣新竹地方法院民事裁定  
110年度聲字第21號
聲  請  人  鄭秀瑩  
相  對  人  范氏蘭(PHAM THI LAN)


上列當事人間聲請停止強制執行事件，本院裁定如下：
    主  文
聲請駁回。
    理  由
一、本件聲請意旨略以：本院110年度司執字第754號損害賠償強
    制執行事件（下稱系爭執行事件），業經聲請人提起異議之
    訴在案，惟本件執行事件查封之財產一旦拍賣，勢難回復原
    狀，是以聲請人願供擔保，請准裁定本院110年度司執字第7
    54號強制執行程序，於本院108年度訴字第753號執行異議事
    件判決確定前停止執行。
二、按強制執行程序開始後，除法律另有規定外，不停止執行。
    有回復原狀之聲請，或提起再審或異議之訴，或對於和解為
    繼續審判之請求，或提起宣告調解無效之訴、撤銷調解之訴
    ，或對於許可強制執行之裁定提起抗告時，法院因必要情形
    或依聲請定相當並確實之擔保，得為停止強制執行之裁定。
    強制執行法第18條第1項、第2項分別定有明文。是以，強制
    執行程序開始後，原則上不停止執行，但法律另有規定時不
    在此限，而第18條第1項所稱法律另有規定之情形，係指同
    條第2項之情事及公司法、破產法所規定有關執行障礙之事
    由等情事而言，提起上訴並不包括在內。
三、經查，相對人於民國110年1月6日以本院108年度訴字第753
    號宣告假執行之民事判決為執行名義，具狀聲請強制執行聲
    請人所有之不動產，經本院民事執行處以110年度司執字第7
    54號損害賠償強制執行事件受理在案，且強制執行程序尚未
    終結等情，業經本院依職權調取上開卷宗核閱無訛。惟聲請
    人並未提起任何符合強制執行法第18條第2項所規定之回復
    原狀之聲請、再審或異議之訴，或對於和解為繼續審判之請
    求、宣告調解無效之訴、撤銷調解之訴，有本院民事紀錄科
    查詢表附卷可稽，是聲請人聲請停止強制執行，核與上揭強
    制執行法第18條第2項所規定之要件不合。又聲請人雖已就
    相對人執為執行名義之本院108年度訴字第753號民事判決提
    起上訴，然提起上訴並非強制執行法第18條第2項所定得以
    停止強制執行之事由，業如前述；再者，債務人對於假執行
    之宣告固得聲請停止執行，惟須俟債務人提供擔保後始得免
    為假執行，如債務人僅單純提起上訴，並無法阻止假執行宣
    告之執行效力。是聲請人誤認其已就本院108年度訴字第753
    號民事判決提起上訴，而依強制執行法第18條第2項規定聲
    請本院裁定准予供擔保停止強制執行，顯有誤會，自難認有
    據。從而，本件聲請人之聲請，於法不合，應予駁回。至於
    宣告假執行之本案判決日後苟遭廢棄或變更，聲請人得否依
    民事訴訟法第395條第2項之規定請求相對人返還及賠償，尚
    非本件聲請停止強制執行事件所應審究，附此敘明。
四、爰裁定如主文。
中　　華　　民　　國　　110 　年　　4 　　月　　8 　　日
                  民事第二庭  法　官  張詠晶
以上正本係照原本作成。　　　　　　　　
如不服本裁定，須於本裁定送達後十日內向本院提出抗告狀。
中　　華　　民　　國　　110 　年　　4 　　月　　9 　　日
                              書記官　蔡美如